【裁判字號】    92,易,433
【裁判日期】    920904
【裁判案由】    竊盜
【裁判全文】
臺灣彰化地方法院刑事判決                          九十二年度易字第四三三號
    公  訴  人  臺灣彰化地方法院檢察署檢察官
    被      告  巳○○
右列被告因竊盜案件，經檢察官提起公訴（九十一年度偵字第八四八九號、九十二年
度偵字第八九二號）及移
０一、三六０四、三六０九、三一七二、三五一八、三八二三號），本院判決如左：
    主      文
巳○○共同連續竊盜，處有期徒刑貳年陸月。
扣案之鑰匙壹支（九十二年度保管字第一一四四號）沒收。
    事      實
一、巳○○（原名林志文，於民國九十年十月十二日改名）基於意圖為自己不法所有
    之概括犯意（另就附表編號三一部分之竊盜係與洪英鏽共同基於意圖為自己不法
    之所有之犯意聯絡），自民國九十一年八月一日零時許起至九十二年四月十三日
    上午八時許之間，連續竊取多位被害人之財物（其犯罪時間、地點、被害人及所
    竊財物均詳如附表所示）。嗣先於九十一年十二月二日中午十二時二十分許，在
    彰化縣彰化市○○路及裕民街口被警查獲，並扣得附表編號十一之水溝鑄鐵蓋五
    塊。另於九十二年一月九日下午二時三十分許，在彰化縣彰化市○○路○段三四
    八巷六號前被警查獲（附表編號一至十）；再於九十二年一月十六日下午四時許
    ，在彰化縣彰化市○○○路二五０巷一號前為警查獲（附表編號十二至十六）；
    又於九十二年四月八日上午九時二十分許，在彰化縣線西鄉○○村○○路○段六
    一五巷四十號前為警查獲（附表編號三二、三三），並扣得其重新打造用來騎乘
    竊得之車號ＫＵＶ─０七九號機車之鑰匙一支（九十二年度保管字第一０八二號
    ）；於九十二年四月十三日十八時三十分許，騎乘竊得之車號ＫＴＨ─七六一號
    重型機車在彰化縣彰化市○○路○段一號前被警查獲（附表編號十八），並扣得
    巳○○所有供上開竊車所用之鑰匙一支（九十二年度保管字第一一四四號）；其
    餘竊盜事實則係警方循線查獲。
二、案經彰化縣警察局彰化、和美分局先後報請臺灣彰化地方法院檢察署檢察官偵查
    起訴及移送併案審理。
    理      由
一、右揭犯罪事實，業據被告巳○○坦白承認，核與附表所示之被害人乙○○、申○
    ○、丁○○、宙○○、辰○○、Ｆ○○、戊○○、Ｃ○○、黃○○、Ｄ○○、癸
    ○○、戌○○、玄○○、游居錦、Ｅ○○、午○○、卯○○、聖堡營造公司工地
    監工員Ｂ○○、己○○、庚○○、宙○○、寅○○、未○○、亥○○、甲○○、
    Ａ○、地○○等人及證人即彰化市公所公務課長子○○、張閔鴻、陳金子、即太
    平洋建設股份有限公司工地安衛組長丙○○、彰化市公所工務課工程人員丑○○
    、彰化縣政府建設局公用事業課課長壬○○、珈崧工程有限公司工地主任酉○○
    、久洋營造工程股份有限公司工地主任辛○○、劉富晟（目擊竊盜經過）於警詢
    或偵查中指述之情節大致吻合，並有贓物認領保管單（收據）十紙、讓渡切結書
    一紙、雙向通聯資料查詢三張、車輛協尋電腦輸入單二紙、手機資源回收契約書
    一紙及照片五十六張附卷可稽，復有扣案之鑰匙一支可資佐證，足證被告自白與
    事實相符，本件事證明證，被告竊盜犯行應堪認定。
二、核被告巳○○所為，係犯刑法第三百二十條第一項竊盜罪；被告與洪英鏽間，就
    附表編號三一之竊盜犯行，互有犯意聯絡及行為分擔，為共同正犯。被告多次竊
    盜行為，時間緊接，且犯罪構成要件相同，顯係基於概括犯意為之，應依連續犯
    規定論以情節較重之共同竊盜罪處斷，並加重其刑。公訴人起訴事實雖未敘及上
    開事實欄附表編號十二至三三竊盜之事實，然此部分之事實與公訴人起訴之犯罪
    事實具有連續犯之裁判上一罪之關係，為起訴效力所及，本院自應併予審究。爰
    審酌被告犯罪之動機、方法、手段、所生危害暨犯後態度等一切情狀，量處如主
    文所示之刑。至於扣案之鑰匙一支（九十二年度保管字第一一四四號），係被告
    所有供犯罪所用之物，業據被告供承在卷，依法宣告沒收。至於另外扣案之鑰匙
    一支（九十二年度保管字第一０八二號）並非供犯罪所用之物，又附表編號十九
    、三二、三三被告自備之鑰匙各一支，雖係供犯罪所用之物，然均丟棄滅失，亦
    未扣案，應已毋庸宣告沒收，附此敘明。
三、移送併案審理意旨（臺灣彰化地方法院檢察署九十二年度偵字第三一七二、三五
    一八號）另以：被告於九十二年四月六日上午八時二十分許，騎乘前於同年四月
    三日中午十二時許，在彰化縣彰化市○○街九之一號前，以自備鑰匙竊得亥○○
    所有車號ＫＩＷ─八七七號重型機車一部，搭載不知情之洪英鏽，在彰化市○○
    路八卦山遊客中心前，由巳○○下手搶奪當時騎乘輕機車之天○○○掛於機車手
    把上之皮包一個，內有新台幣（下同）二千二百元、健保卡及駕駛執照等物。又
    於同日上午八時二十五分許，在彰化市○○路中山國小前搶奪當時騎腳踏車之宇
    ○所有之皮包一個，惟於得手後即將該皮包丟棄於路邊。因認被告此二次行為，
    已涉犯刑法第三百二十五條第一項搶奪罪嫌，且認與上開有罪之連續竊盜犯行，
    有方法結果之牽連關係，屬裁判上一罪，因而移送本院併案審理等語。惟按刑法
    上之牽連犯，係指行為人本僅有犯一罪之故意，而其方法行為或結果行為另犯其
    他罪名，而此二罪間，在客觀上即通常觀念，足認具有方法（手段）與目的，或
    原因與結果之直接密切關係即牽連關係者而言。本件被告於九十二年四月三日中
    午十二時許竊取車號ＫＩＷ─八七七號重型機車時，並無於同年月六日許進行搶
    奪財物之犯意，且被告於警詢中針對同年月六日上午八時二十五分許，在彰化市
    ○○路中山國小前之搶奪案件，表示「一時衝動，臨時起意」等語（見偵字第三
    五一八號偵查卷第十一頁），其前後竊盜、搶奪犯行，在客觀上並無方法與結果
    之直接密切關係，非屬裁判上一罪，本院無權併案審理，應就上開搶奪部分退由
    檢察官另行處理。
據上論斷，應依刑事訴訟法第第二百九十九條第一項前段，刑法第二十八條、第五十
六條、第三百二十條第一項、第三十八條第一項第二款，判決如主文。
本案經檢察官黃淑媛到庭執行職務。
中      華      民      國    九十二    年      九      月      四      日
                                    臺灣彰化地方法院刑事第二庭
                                        法      官  李  水  源
右正本證明與原本無異。
如不服本判決，應於送達後十日內向本院提出上訴狀( 須附繕本 )。
告訴人或被害人對於判決如有不服具備理由請求檢察官上訴者，其上訴期間之計算係
以檢察官收受判決正本之日期為準。
                                        法院書記官  廖  建  興
中      華      民      國    九十二    年      十      月     十六     日
附錄本案論罪科刑法條全文
中華民國刑法第三百二十條
 (普通竊盜罪、竊佔罪)
意圖為自己或第三人不法之所有，而竊取他人之動產者，為竊盜罪，處五
年以下有期徒刑、拘役或五百元以下罰金。
意圖為自己或第三人不法之利益，而竊佔他人之不動產者，依前項之規定
處斷。
前二項之未遂犯罰之。


司法院資訊處製作；財團法人民間司法改革基金會備份。
